Minutes et répertoires du notaire Jean-Baptiste Gervais FOURNIER, 28 juin 1804 - 2 avril 1827 (étude XXXIX)
Archives nationales
- Répertoire(s) de Jean-Baptiste Gervais FOURNIER, 1er mars 1793 - 9 novembre 1827; MC/RE/XXXIX/9 - MC/RE/XXXIX/12
  - Répertoire. 1815, 2 février - 1823, 31 janvier, 2 février 1815 - 31 janvier 1823; MC/RE/XXXIX/11
    - Inventaire après décès: Fabre, Jean. Nevers (rue de), n° 17, 20 mars 1820
      inventaire après décès; Nevers (rue de); Fabre, Jean
    - Inventaire après décès: Delorme, Eloi. Marché-des-Innocents, n° 3, 29 mars 1820
      inventaire après décès; Innocents (marché des); Delorme, Eloi
    - Inventaire après décès: Baudry, Adélaïde; Vinaty, Jean-Antoine (épouse). Montorgueil (rue), n° 67, 7 juillet 1820
      inventaire après décès; Montorgueil (rue); Baudry, Adélaïde; Vinaty, Jean-Antoine
    - Inventaire après décès: Lecerf, Nicolas-Ambroise. Marché-des-Innocents, n° 19, 10 juillet 1820
      inventaire après décès; Innocents (marché des); Lecerf, Nicolas-Ambroise
    - Inventaire après décès: Mosselman, Caroline-Pétronille; Faucheur, Louis-Casimir (veuve). Bretagne (rue de), n° 34, 11 juillet 1820
      inventaire après décès; Bretagne (rue de); Mosselman, Caroline-Pétronille; Faucheur, Louis-Casimir
    - Inventaire après décès: Amaudry, Pierre-Jean., 13 octobre 1820
      inventaire après décès; Amaudry, Pierre-Jean
    - Inventaire après décès: Fay, Marie-Pierronne; Amaudry, Pierre-Jean (épouse)., 13 octobre 1820
      inventaire après décès; Fay, Marie-Pierronne; Amaudry, Pierre-Jean
    - Inventaire après décès: Bachelet, Anne-Elisabeth; Riquette, Joseph (veuve)., 30 octobre 1820
      inventaire après décès; Bachelet, Anne-Elisabeth; Riquette, Joseph
    - Inventaire après décès: Lehoult, Angélique-Françoise; Brasseur, François-Augustin (veuve). Montmartre (rue), n° 66, 20 novembre 1820
      inventaire après décès; Montmartre (rue); Lehoult, Angélique-Françoise; Brasseur, François-Augustin
    - Inventaire après décès: Leduc Survilliers, Claude-François., 26 décembre 1820
      inventaire après décès; Leduc Survilliers, Claude-François
    - Inventaire après décès: Rollin, Lucie-Sophie-Joséphine; L'epine, Jacques-Nicolas (épouse). Banquier. Helder (rue du), n° 2, 13 janvier 1821
      inventaire après décès; Helder (rue du); Rollin, Lucie-Sophie-Joséphine; L'epine, Jacques-Nicolas; banquier
    - Inventaire après décès: Levallois, François-Joseph. Bijoutier forain. Montmorency (rue de), n° 7, au Marais, 17 février 1821
      inventaire après décès; Montmorency (rue de); Levallois, François-Joseph; orfèvre; forain
    - Inventaire après décès: Lebel, Urbain. Négociant (ancien); propriétaire. Vieille-du-Temple (rue), n° 83, 26 mars 1821
      inventaire après décès; Vieille-du-Temple (rue); Lebel, Urbain; négociant
    - Inventaire après décès: Dabo, Etienne-Théodore. Libraire. Hautefeuille (rue), n° 16, 27 mars 1821
      inventaire après décès; Hautefeuille (rue); Dabo, Etienne-Théodore; libraire
    - Inventaire après décès: Dupont, Jean-François. Fourbisseur. Saint-Denis (rue), n° 326, 29 mars 1821
      inventaire après décès; Saint-Denis (rue); Dupont, Jean-François; armurier
    - Inventaire après décès: Carteron, Nicolas-Thomas. Fossés-Saint-Germain-des-Prés (rue des), n° 16, 3 juillet 1821
      inventaire après décès; Fossés-Saint-Germain-des-Prés (rue des); Carteron, Nicolas-Thomas
    - Inventaire après décès: Cardon, Alexis-Joseph. Vieille-du-Temple (rue), n° 38, 6 juillet 1821
      inventaire après décès; Vieille-du-Temple (rue); Cardon, Alexis-Joseph
    - Inventaire après décès: Dubief, Henri. Saint-Martin (rue), n° 113, 14 juillet 1821
      inventaire après décès; Saint-Martin (rue); Dubief, Henri
    - Inventaire après décès: Gogue, Marie-Louise; Boulogne, Henri-Pierre-Michel (épouse). Clamart (Hauts-de-Seine), 24 octobre 1821
      inventaire après décès; Clamart (Hauts-de-Seine); Gogue, Marie-Louise; Boulogne, Henri-Pierre-Michel
    - Inventaire après décès: Delaby, Antoinette-Charlotte; Leleu, Jean-Baptiste-François (épouse)., 7 janvier 1822
      inventaire après décès; Delaby, Antoinette-Charlotte; Leleu, Jean-Baptiste-François
    - Inventaire après décès: Marguin, Marie-Geneviève; Gallis, Thomas (veuve); Masson, Jean (veuve)., 18 février 1822
      inventaire après décès; Marguin, Marie-Geneviève; Gallis, Thomas; Masson, Jean
    - Inventaire après décès: Cercou, Marin. Tournelles (rue des), n° 32, 18 octobre 1822
      Attention, l'original de l'acte est manquant.
      Minutes en déficit.
      inventaire après décès; Tournelles (rue des); Cercou, Marin
    - Inventaire après décès: Chevery, Marie-Elisabeth; Deschamps, Louis-Antoine (épouse). Croulebarbe (rue de), n° 3, 20 décembre 1822
      inventaire après décès; Croulebarbe (rue); Chevery, Marie-Elisabeth; Deschamps, Louis-Antoine
    - Inventaire après décès: Fabry, Hubert-Joseph. Saint-Merry (rue), n° 11, 17 janvier 1823
      inventaire après décès; Saint-Merri (rue); Fabry, Hubert-Joseph
    - Inventaire après décès: Pauphilez, Adèle-Marie-Françoise; Rouviere, Pierre-Charles (épouse). Graveur. Coquillière (rue), n° 1; Saint-Honoré (rue),154, 18 janvier 1823
      inventaire après décès; Coquillière (rue); Saint-Honoré (rue); Pauphilez, Adèle-Marie-Françoise; Rouviere, Pierre-Charles; graveur
  - Répertoire. 1823, 31 janvier - 1827, 9 novembre, 31 janvier 1823 - 9 novembre 1827; MC/RE/XXXIX/12
    Répertoire des notaires Jean-Baptiste Gervais Fournier (31 janvier 1823-2 avril 1827), Jean Ambroise Prost (4 avril-9 novembre 1827).
    - Inventaire après décès: Royer, François-Henri. Peintre en bâtiments (ancien); propriétaire., 21 avril 1823
      MC/RE/XXXIX/12
      inventaire après décès; Royer, François-Henri; peintre; peintre en bâtiment
    - Inventaire après décès: Lefebure, Victoire-Eléonore. Lepelletier (quai), n° 34, 26 mai 1823
      inventaire après décès; Le-Pelletier (quai); Lefebure, Victoire-Eléonore
    - Inventaire après décès: Jubault, Joachim-Jean-Baptiste. Employé en retraite. Coquillière (rue), n° 20, 11 juin 1823
      inventaire après décès; Coquillière (rue); Jubault, Joachim-Jean-Baptiste
    - Inventaire après décès: Barbier, Nicolas-François. Prêtre attaché à la paroisse de Saint-Eustache., 18 juin 1823
      inventaire après décès; Barbier, Nicolas-François; prêtre
    - Inventaire après décès: Jacques dite Grandpré, Nicole-Suzanne; Lelong, Jean-Alexandre (épouse). Employé au trésor royal. Saussaies (rue des), n° 3, faubourg-Saint-Honoré, 1er août 1823
      inventaire après décès; Saussaies (rue des); Jacques, Nicole-Suzanne; Lelong, Jean-Alexandre; Grandpré, Nicole-Suzanne; fonctionnaire
    - Inventaire après décès: Sejourne, Jean-Baptiste. Négociant (ancien)., 23 septembre 1823
      inventaire après décès; Sejourne, Jean-Baptiste; négociant
    - Inventaire après décès: Bouvier, Marie-Amable. Mode (marchande de). Feydeau (rue), n° 22, 3 novembre 1823
      inventaire après décès; Feydeau (rue); Bouvier, Marie-Amable; commerçant
    - Inventaire après décès: Delahaye, Reine-Antoinette; Blacour, Agnan-Memmie (épouse). Charcutier (marchand). Châtelet (place du), n° 8, 28 novembre 1823
      inventaire après décès; Delahaye, Reine-Antoinette; Blacour, Agnan-Memmie; charcutier
    - Inventaire après absence. Lemaitre, Louis-Etienne. Chasseur au 7e régiment de cavalerie., 8 décembre 1823
      inventaire; Lemaitre, Louis-Etienne
    - Inventaire après décès: Didelot, Louise-Sophie-Marie., 9 décembre 1823
      inventaire après décès; Didelot, Louise-Sophie-Marie
    - Inventaire après décès: Legrand, Pierre-Alexandre. Négociant (ancien). Montmorency (rue de), n° 23, 13 janvier 1824
      inventaire après décès; Montmorency (rue de); Legrand, Pierre-Alexandre; négociant
    - Inventaire après décès: Brandin, François-Nicolas. Cultivateur. Réau (Seine-et-Marne), 23 janvier 1824
      6 octobre 1834, procès-verbal du parc d'Eprunes à Réau (Seine-et-Marne), RE/LIII/24.
      inventaire après décès; procès-verbal; Réau (Seine-et-Marne); Brandin, François-Nicolas; agriculteur
    - Inventaire après décès: Destors, Jean-François. Entrepreneur., 12 mars 1824
      inventaire après décès; Destors, Jean-François; chef d'entreprise
    - Inventaire après décès: Leduc Survilliers, -Céleste-Louise; Crette de Palluel, Alexandre-César (épouse). Maire du 3ème arrondissement de Paris; Ecuyer. Martel (rue), n° 2, 13 mars 1824
      inventaire après décès; Martel (rue); Leduc Survilliers, Céleste-Louise; Crette de Palluel, Alexandre-César; élu local
    - Inventaire après décès: Drain, Jeanne; Porteret, Claude-Antoine (épouse). Chaudronnier. Faubourg-Saint-Honoré (rue du), n° 97, 15 mars 1824
      inventaire après décès; Faubourg-Saint-Honoré (rue du); Drain, Jeanne; Porteret, Claude-Antoine; forgeron
    - Inventaire après décès: Guillaume, Nicolas. Sculpteur. Neuve-Saint-Denis (rue), n° 36, 5 avril 1824
      inventaire après décès; Neuve-Saint-Denis (rue); Guillaume, Nicolas; sculpteur
    - Inventaire après décès: Ledreux, Alexandrine-Françoise; Montereau, Claude-André-Champagne (veuve). Marchand (ancien). Echiquier (rue de l'), n° 40, 30 avril 1824
      inventaire après décès; Echiquier (rue de l'); Ledreux, Alexandrine-Françoise; Montereau, Claude-André-Champagne; commerçant
    - Inventaire après décès: Zender, Louis-François-Joachim-Anne. Capitaine d'artillerie (ancien). Saint-Julien-le-Pauvre (rue), n° 9, 12 mai 1824
      inventaire après décès; Saint-Julien-le-Pauvre (rue); Zender, Louis-François-Joachim-Anne; officier (armée)
    - Inventaire après décès: Deltufo, Marie-Blanche; Vanot, Pierre-Sire (veuve). Sceaux (Hauts-de-Seine), 5 juillet 1824
      inventaire après décès; Sceaux (Hauts-de-Seine); Deltufo, Marie-Blanche; Vanot, Pierre-Sire
    - Inventaire après décès: Hennet, Eulalie-Placide-Domitille; Montfort, Joseph-P. de (épouse). Maréchal de camp au corps royal du génie. Honoré-Chevalier (rue), n° 3, 24 septembre 1824
      inventaire après décès; Honoré-Chevalier (rue); Hennet, Eulalie-Placide-Domitille; Montfort, Joseph-P. de; officier général
    - Inventaire après décès: Pallais, Jeanne-Pierrette. Rentière. Montmartre (rue), n° 41, 2 octobre 1824
      inventaire après décès; Montmartre (rue); Pallais, Jeanne-Pierrette
    - Inventaire après décès: Guenif, Jacques-Hygin-Léon. Pâtissier. Temple (boulevard du), n° 54, 5 octobre 1824
      inventaire après décès; Temple (boulevard du); Guenif, Jacques-Hygin-Léon; pâtissier
    - Inventaire après décès la veuve de Edme Dumas. Fruitier (marchand). Jean-Jacques-Rousseau (rue), n° 15, 27 octobre 1824
      inventaire après décès; Jean-Jacques-Rousseau (rue); Dumas, Edme; commerçant
    - Inventaire après décès: Daix, Marguerite; Hure, Pierre-Robert. Boucher (ancien marchand). Neuve-Sainte-Geneviève (rue), n° 12, 29 octobre 1824
      inventaire après décès; Neuve-Sainte-Geneviève (rue); Daix, Marguerite; Hure, Pierre-Robert; boucher
    - Inventaire après décès: Bruel, André-François. Chaudronnier. Montmartre (rue), n° 60, 22 décembre 1824
      inventaire après décès; Montmartre (rue); Bruel, André-François; forgeron
    - Inventaire après décès: Hebert, Guillaume-Nicolas. Arbre Sec (rue de l'), n° 12, 12 janvier 1825
      inventaire après décès; Arbre-Sec (rue de l'); Hebert, Guillaume-Nicolas
    - Inventaire après décès: Bardet, Jean. Faubourg-Saint-Martin (rue du), n° 99, 31 janvier 1825
      inventaire après décès; Faubourg-Saint-Martin (rue du); Bardet, Jean
    - Inventaire après décès: Cateigne, Etienne-Denis. Tabletier (marchand). Valois (rue de), n° 1, 9 mars 1825
      inventaire après décès; Valois (rue de); Cateigne, Etienne-Denis; tabletier
    - Inventaire après décès: Roussel, Alexandre-Louis. Neuve-Saint-Jean (rue), n° 6, 15 avril 1825
      inventaire après décès; Neuve-Saint-Jean (rue); Roussel, Alexandre-Louis
    - Inventaire après décès: Espinat, Jeanne-Claudine; Milran, Daniel-Marie-Louis-Marlin de (épouse). Garde magasin de la marine à Nantes. Enghien (rue d'), n° 8; Nantes (Loire-Atlantique)., 4 juin 1825
      inventaire après décès; Nantes (Loire-Atlantique); Enghien (rue d'); Espinat, Jeanne-Claudine; Milran, Daniel-Marie-Louis-Marlin de
    - Inventaire après décès: Thouvenin, Michel. Épinglier (marchand). Montmartre (rue), n° 58, 2 juillet 1825
      inventaire après décès; Montmartre (rue); Thouvenin, Michel; forgeron
    - Inventaire après décès: Lebel, Louis-Urbain. Vieille-du-Temple (rue), n° 83, 12 juillet 1825
      inventaire après décès; Vieille-du-Temple (rue); Lebel, Louis-Urbain
    - Inventaire après décès: Garnier, Laurent-Richard. Meslay (rue), n° 34, 16 novembre 1825
      inventaire après décès; Meslay (rue); Garnier, Laurent-Richard
    - Inventaire après décès: Allais, Marie-Gabrielle; Ridoux, Louis-François (épouse). Sainte-Anne (rue), n° 15, 28 novembre 1825
      inventaire après décès; Sainte-Anne (rue); Allais, Marie-Gabrielle; Ridoux, Louis-François
    - Inventaire après décès: Drouilly, Edme. Grainier (marchand). Cordonnerie (rue de la), 19 décembre 1825
      inventaire après décès; Cordonnerie (rue de la); Drouilly, Edme; commerçant
    - Inventaire après décès: Chauvin, François-Richard. Rentier. Notre-Dame-de-Nazareth (rue), n° 13, 20 décembre 1825
      inventaire après décès; Notre-Dame-de-Nazareth (rue); Chauvin, François-Richard
    - Inventaire après décès: Chaseray, Marie-Madeleine; Mignot, Nicolas-François (veuve). Orfèvre (ancien marchand). Montmartre (rue), n° 13, 15 février 1826
      inventaire après décès; Montmartre (rue); Chaseray, Marie-Madeleine; Mignot, Nicolas-François; orfèvre
    - Inventaire après décès: Colrat, Jacques-Mathieu. Propriétaire. Moulins (rue des), n° 8, 29 mars 1826
      inventaire après décès; Moulins (rue des); Colrat, Jacques-Mathieu
    - Inventaire après décès: Bernay de Favancourt, Anna. Hôpital (boulevard de l'), n° 16, 26 avril 1826
      inventaire après décès; Hôpital (boulevard de l'); Bernay de Favancourt, Anna
    - Inventaire après décès: Huiart, Marie-Jeanne; Richard, François-Joseph-T. (épouse); Bove, Jacques R. (épouse divorcée). Plâtre (marchand de); propriétaire. Neuve Saint Eustache (rue), n° 8, 3 mai 1826
      inventaire après décès; Neuve-Saint-Eustache (rue); Huiart, Marie-Jeanne; Richard, François-Joseph-T.; Bove, Jacques R.; maçon
    - Inventaire après décès: Belleavoine, Jeanne; Garnier, Jean (veuve). Rentière. Belleville (rue de), n° 135, 10 juillet 1826
      inventaire après décès; Belleville (rue de); Belleavoine, Jeanne; Garnier, Jean
    - Inventaire après décès: Laroque, Marie-Françoise; Rousseau, Nicolas (veuve). Montmartre (rue), n° 61, 20 novembre 1826
      inventaire après décès; Montmartre (rue); Laroque, Marie-Françoise; Rousseau, Nicolas
    - Inventaire après décès: Fleury, Jeanne-Elisabeth; Besnard, Jean-Baptiste-Charles (veuve). Fontaines-du-Temple (rue des), n° 11, 21 novembre 1826
      inventaire après décès; Fontaines-du-Temple (rue des); Fleury, Jeanne-Elisabeth; Besnard, Jean-Baptiste-Charles
    - Inventaire après décès: Roger de La Mouchetiere, Athanase-Augustin. Chevalier. Gros-Chenet (rue du), n° 26, 28 novembre 1826
      inventaire après décès; Gros-Chenet (rue du); Roger de La Mouchetière, Athanase Augustin
    - Inventaire après décès: Lerendu, Léonard., 30 novembre 1826
      inventaire après décès; Lerendu, Léonard
    - Inventaire après décès: Fouschard, Jules. Propriétaire. Vaumort (Yonne), 9 décembre 1826
      inventaire après décès; Vaumort (Yonne); Fouschard, Jules
    - Inventaire après décès: Emch, Geneviève-Victoire; Coquelin, Jean-Baptiste-Claude-Augustin (veuve). Épicier (marchand). Bourg-l'Abbé (rue du), n° 1, 23 décembre 1826
      inventaire après décès; Bourg-l'Abbé (rue du); Emch, Geneviève-Victoire; Coquelin, Jean-Baptiste-Claude-Augustin; commerçant